【裁判字號】    96,易,3356
【裁判日期】    980227
【裁判案由】    詐欺
【裁判全文】
臺灣高雄地方法院刑事判決              96年度易字第3356號
公  訴  人  臺灣高雄地方法院檢察署檢察官
被      告  丙○○
選任辯護人  莊美玲  律師
上列被告因詐欺案件，經檢察官提起公訴（96年度偵字第25712
號），本院判決如下：
    主  文
丙○○連續犯詐欺取財罪，處有期徒刑貳年。緩刑伍年，並應履
行如附件所示和解書條件四所記載之和解條款。
    事  實
一、丙○○於民國93、94年間，基於意圖為自己不法所有之概括
    犯意，先後為下列行為：(1)於93年8 月間先向庚○○佯稱要
    合作購買歐洲荷蘭大型發電機銷售至當時缺貨之中國大陸地
    區牟利，使庚○○信以為真，不疑有他，而陷於錯誤，先後
    於如附表一所示之93年9 月20日、同年11月8 日及同月15日
    ，將如附表一所示之金額新臺幣（下同）30萬元、30萬元及
    40萬元，共計1 百萬元匯款予丙○○，惟丙○○收取上開匯
    款後始終未交付該發電機；(2)丙○○於93年11月間，向已故
    甲○○（98年1 月16日遭發現死亡）、丁○○2 人佯稱可代
    為於歐洲採買廉價之雙Ｂ汽車零件材料進口來台銷售牟利，
    致甲○○、丁○○2 人亦皆信以為真，不疑有他，而陷於錯
    誤，於93年11月18日同一日各匯款50萬元至庚○○如附表二
    所示之玉山銀行帳戶，再由庚○○之妻梁默君於同日將上開
    2 人合計之1 百萬元，連同黃炳堯以黃意瑄名義欲委託庚○○為其代購BMW 汽車同日匯至上開庚○○帳戶之50萬元價金
    ，將其中1,498,338 元兌換為歐元35,255元（當時歐元與台
    幣匯率為1 ：42.5）匯入丙○○指定之JAN ANEMA BV公司之
    銀行帳戶內，用以支付委託丙○○在歐洲購買汽車零件材料
    之款項，詎丙○○收款後未交付任何汽車材料予甲○○、丁○○2 人；(3)於93年12月30日，被告再向庚○○佯稱：其法
    國友人有便宜之中古賓士S320轎車1 部待售，欲與庚○○各
    出資一半合作購買進口來台銷售牟利，使庚○○又信以為真
    ，不疑有他，而陷於錯誤，於翌日（同年月31日）匯款如附
    表三所示之454,824 元給丙○○，惟丙○○收取匯款後亦始
    終未交付該車；(4)於93年11月底左右，丙○○向庚○○、己○○2 人佯稱：可介紹其2 人購買歐洲荷蘭廠商JAN ANEMA
    BV公司之紅色拖車頭2 輛，丙○○並偕同庚○○至歐洲荷蘭
    廠商JAN ANEMA BV公司察看該2 輛紅色拖車頭、並拍攝照片
    回台，致庚○○、己○○2 人均信以為真，不疑有他，而陷
    於錯誤，己○○先於如附表四編號1 所示於94年2 月25日匯
    款1 百萬元至庚○○玉山銀行帳戶，於同日由庚○○提領現
    金後全數交予丙○○，丙○○即將上開現金於同日從彰化銀
    行高雄分行將其中827,433 元兌換歐元2 萬元匯至JAN ANEM
    A BV公司之銀行帳戶內，告訴人庚○○另於同年3 月15日匯
    款30萬元予丙○○，但丙○○始終未交付其2 人所購得拖車
    頭及己○○購車餘款。嗣因丙○○藉詞拖延，經庚○○等4
    人向丙○○催討上開已給付之價款，丙○○雖曾就庚○○及
    己○○購買拖車頭部分開立如附表五所示之本票交予庚○○
    及己○○以為清償，惟上開本票到期後仍未獲清償，庚○○
    等4 人始知受騙。
二、案經庚○○、己○○、丁○○、甲○○訴由臺灣高雄地方法
    院檢察署檢察官偵查起訴。
    理  由
壹、證據能力之認定：
一、本件被告丙○○及其辯護人以證人即告訴人庚○○、己○○
    、丁○○、甲○○於警詢、偵查之證述係屬被告以外之人審
    判外之陳述為由均爭執上開證人警詢、偵查筆錄之證據能力
    （見本院卷(一)第64頁）；並以起訴書附表三編號3 即告訴人
    庚○○所提出之彰化銀行高雄分行匯出匯款賣匯水單〔見95
    年度他字卷第2613號卷（下稱偵他卷）第48頁〕，其上手寫
    筆跡部分，只有「TO Alex David 」係被告所寫外，其他手
    寫筆跡部分並非被告所書寫，被告所寫僅表示係傳真給Alex
    ，而非係被告簽收款項單據之意，故認為上開外匯水單已經
    變造而無證據能力（見本院卷(一)第64頁）；另被告及其辯護
    人原本尚爭執起訴書附表六編號1 所示之告訴人庚○○所提
    出之支出證明單（見偵他卷第101 頁），認其上簽有被告姓
    名字樣並非被告所簽，認係偽造而無證據能力等語（見本院
    卷(一)第64頁），經查：
  (一)按被告以外之人於司法警察官或司法警察調查中所為之陳述
    ，依刑事訴訟法第159 條之規定，係屬傳聞證據，原則上無
    證據能力；如該陳述與審判中相符時，因該陳述並不符合刑
    事訴訟法第159 條之2 有關傳聞例外之規定，故不得作為認
    定本案犯罪事實有無之證據，此時，當以證人於審判中之陳
    述作為證據。查告訴人庚○○、己○○、丁○○等3 人分別
    於95年4 月28日、同年5 月1 日在警詢中所為證述之證據能
    力（見警卷第1 至11頁），因上開3 名證人業經本院傳喚到
    庭作證，而其等於本院審判期日所為之證述情節，核與其等
    於警詢中所為之證述情節大致相符（見本院(二)第78至99、10
    9 至117 頁），因而與刑事訴訟法第159 條之2 規定之要件
    不符，亦核無刑事訴訟法第159 條之3 、之4 或之5 所規定
    之傳聞法則例外之情形，依前開說明，應以審判中所述作為
    證據，其等於警詢所述應無證據能力。
  (二)第按被告以外之人於審判中死亡者，其於檢察事務官、司法
    警察官或司法警察調查中所為之陳述，經證明具有可信之特
    別情況，且為證明犯罪事實之存否所必要者，得為證據，刑
    事訴訟法第159 條之3 第1 款亦有明定。查本件證人即告訴
    人甲○○前於95年5 月1 日於警詢中之證述（見警卷第12至
    15頁），對被告而言，固係被告以外之人於審判外之言詞陳
    述，除法律有規定者外，本不得作為證據，惟因甲○○於98
    年1 月16日即本院審理時已被發現死亡，有其之個人除戶資
    料查詢結果及基本資料查詢結果各1 份在卷可稽（見本院卷
    (二)第107 、159 頁），而上開陳述，係甲○○在接受警詢詢
    問時依其自由意識所為之陳述，客觀上有可信之特別情況，
    況甲○○於本院98年1 月21日初次進行審判程序前即已死亡
    ，因而實際上已無法傳喚甲○○於審判中到庭接受交互詰問
    ，且就上開筆錄內容而言，既係詳陳與告訴人庚○○、被告
    結識及匯款50萬元予告訴人庚○○轉交被告購買汽車零件、
    事後一直未收到所購買之汽車零件，於93年11月18日被告與
    庚○○曾前往荷蘭考察汽車材料廠商等情，為證明犯罪事實
    所必要，依上開說明，應認具有證據能力。
  (三)再按被告以外之人於偵查中向檢察官所為陳述，除顯有不可
    信之情況者外，得為證據，刑事訴訟法第159 條之1 第2 項
    定有明文。查本件證人即告訴人庚○○、己○○、丁○○、
    甲○○於95年7 月13日（見偵他卷第18至24頁）、證人即告
    訴人庚○○於95年8 月24日（見偵他卷第55、56頁）、證人
    即告訴人丁○○、甲○○於96年3 月22日（見偵他卷第179
    、180 頁）、證人黃炳堯、黃意瑄於96年6 月21日（見偵他
    卷第190 、191 頁）在偵查中所為之證述，性質上雖均屬傳
    聞證據，惟其等均係在偵查中向檢察官所為之證述，並經具
    結（結文分見偵他卷第25至28、59、193 、194 頁），足以
    擔保其等供述之信用性與憑信性，且無顯有不可信之情況，
    衡諸上開規定，自均具有證據能力。
  (四)又按起訴書所提出之上開外匯水單，為銀行從事業務之人於
    業務上或通常業務所須製作之紀錄文書、證明文書，並經告
    訴人庚○○到庭陳稱：前開外匯水單其上「泰雄電匯至Anem
    a 水單」、「壹百萬匯款餘額為台幣172567」等鉛筆字跡之
    文字為其所書寫、但「To：Alex」及「David 」等原子筆字
    跡之文字則為被告所寫等語明確（見本院卷(一)第113 頁），
    被告對此亦不爭執，且有前開外匯水單原本附卷足稽（見本
    院卷(一)第158 頁證物袋內），又依告訴人庚○○所提出之說
    明及相關事證互核相符並無齟齬之處，復查無何證據證明有
    何偽造、變造或違法取得之情事，又此一書證與檢察官主張
    之事實具有關聯性，是認上開外匯水單並無偽造、變造之情
    事，且查無顯不可信之情況，合於刑事訴訟法第159 條之4
    第2 款之情形，自應認有證據能力，得為本案證據之使用。
  (五)至起訴書所提出之上開支出證明單，被告及其辯護人以其上
    所載之被告姓名並非被告所簽、係屬偽造為由爭執其證據能
    力，雖經被告自承確有收受上開支出證明單所列之兩張支票
    無訛（見本院卷(二)第39頁），惟其否認曾簽名於前開支出證
    明單書面上之立場（見本院卷(二)第16頁），於本案言詞辯論
    終結前迄未變更（見本院卷(二)第125 頁），且被告及其辯護
    人嗣並捨棄鑑定筆跡之聲請，檢察官亦表示並無意見在卷（
    見本院卷(二)第16頁），本院審酌上開支出證明單為告訴人庚○○單方面就其所持支票交付情形記載之書面資料，係為傳
    聞之書面資料。是認上開資料，屬被告以外之人在審判外之
    書面陳述，為傳聞證據，復無刑事訴訟法第159 條之1 至同
    法第159 條之5 傳聞證據例外規定之適用，且無另以鑑定筆
    跡之證據方法取得證據之資格，應無證據能力可言。
二、另按被告以外之人於審判外之陳述，雖不符刑事訴訟法第15
    9 條之1 至之4 之規定，然經當事人於審判程序同意作為證
    據，法院審酌該言詞陳述或書面陳述作成時之情況，認為適
    當者，亦得為證據。又當事人、代理人或辯護人於法院調查
    證據時，知有第159 條第1 項不得為證據之情形，而未於言
    詞辯論終結前聲明異議者，視為有前項之同意，同法第159
    條之5 亦有明文。查本案所引用之其餘證據資料（詳後引證
    據），其中各項言詞或書面傳聞證據部分，縱無刑事訴訟法
    第159 條之1 至第159 條之4 或其他規定之傳聞證據例外情
    形，亦業經本院審理時予以提示並告以要旨，且各經檢察官
    、被告及其辯護人表示意見，當事人已知上述證據乃屬傳聞
    證據，均未於言詞辯論終結前對該等證據聲明異議（見本院
    卷(二)第121 至141 頁），依上開規定，已擬制同意其有證據
    能力，且本院審酌該等傳聞證據作成時之狀況，並無不宜作
    為證據之情形，均應認於本案有證據能力。
貳、實體部分：
一、訊據被告丙○○固坦承上揭於93年間與告訴人庚○○於高雄
    市○○○路291 號德寶汽車商行內談論合作購買荷蘭大型發
    電機欲銷售至大陸地區，庚○○有於如附表一所示之時間，
    將如附表一所示之金額共1 百萬元匯款予被告，被告未交付
    發電機、賓士S320轎車予庚○○；告訴人甲○○、丁○○2
    人有於93年11月18日各匯款50萬元至庚○○如附表二所示之
    玉山銀行帳戶，庚○○之妻梁默君有於93年11月18日將1,49
    8,338 元兌換為歐元35,255元匯入荷蘭JAN ANEMA BV公司之
    銀行帳戶；庚○○又有於93年12月31日匯款如附表三所示之
    454,824 元予被告；己○○有於如附表四編號1 所示時間即
    93年2 月25日匯款100 萬元至庚○○之玉山銀行帳戶，庚○○有於93年3 月15日匯款30萬元予被告彰化銀行帳戶；被告
    有開立如附表五所示之3 張本票等事實（見本院卷(二)第39、
    40頁），惟矢口否認有何詐欺犯行，辯稱：起訴書所載之發
    電機或拖車頭都是庚○○要伊幫忙購置，並非伊去尋找庚○○要求購買，嗣後該發電機或拖車頭亦與庚○○協商換成4
    輛BMW 轎車，至於庚○○有跟其他告訴人收錢要購買汽車零
    件之事，據伊事後瞭解，乃是庚○○自行向其他告訴人收錢
    ，並未將所收款項轉交予伊，伊並無詐欺庚○○或其他告訴
    人之舉等語（見本院卷(一)第61頁）。辯護意旨則以：上開匯
    款水單上172,567 元係庚○○所書寫，因此關於金額恰為1
    百萬元乃推測之詞，並無根據，而被告與庚○○係屬生意上
    之往來，縱有收支金額差距純屬民事糾葛，蓋：(1)庚○○所
    主張被詐欺發電機1 百萬元、賓士車45萬餘元，拖車頭30萬
    元，就證據證據顯示發電機、賓士車款項，在兩造合作期間
    ，是屬於先前幾筆之匯款，其後雙方再合作買拖車頭跟BMW
    4 部轎車也是由庚○○陸續匯款，若被告有施詐術，為不法
    所有之意圖，大可將後面款項侵吞入己，而不需交付共計約
    440 萬元價值之4 部BMW 轎車，而若被告係施用詐術，庚○○既為生意人應有一定之敏感度，自不會在先前款項均遭詐
    騙後還陸續匯款；(2)又庚○○稱被告採買之價金包括車測及
    稅金費用，然以庚○○所提如偵他卷第96頁以下補充陳述狀
    所示之數字核計顯然不合；(3)關於丁○○、甲○○汽車零件
    部分，並無款項交予被告，又被告對汽車零件、尤其是二手
    零件並不在行無從採買，應是較在行之庚○○自行與丁○○
    、甲○○表示可以處理，又證人丁○○證述可知都是與庚○○接洽確認，惟被告僅對歐洲熟悉，可以買零件而已，但證
    人丁○○並未委託被告，且錢亦未交予被告；(4)雖己○○付
    出100 萬元，但被告所開本票是給庚○○而非不是己○○，
    並不能以此作為認定被告自承收受己○○100 萬元，又己○○究係委任被告或庚○○代為採買，自己都不清楚，且己○○都與庚○○直接接洽而非被告，故證人己○○之證述不能
    作為被告不利之證詞，又被告確實有交付4 部車子，故被告
    並無詐欺犯行等語（見本院卷(二)第148 至150 頁），為被告
    辯護。
二、經查：
  (一)被告丙○○所坦認之前揭事實，業據證人即告訴人庚○○、
    己○○、丁○○於偵查中及本院審理時（見偵他卷第18至24
    頁、55、56、179 、180 頁）、證人即告訴人甲○○於警詢
    、偵訊中（見警卷第12至15頁、偵他卷第179 、180 頁）、
    證人黃炳堯、黃意瑄於偵查中（見偵他卷第190 、191 頁）
    、證人乙○○於本院審理時（見本院卷第117 至120 頁）證
    述明確在卷，復有庚○○所提與被告至荷蘭參觀發電機照片
    5 幀（見警卷第18至20頁）、華南商業銀行匯款回條聯3 紙
    及玉山商業銀行匯款回條2 紙（見警卷第21至25頁、偵他卷
    第5 至9 頁）、被告簽發本票3 紙（見警卷第26頁、偵他卷
    第10頁）、庚○○玉山銀行（帳號：0000-000-000000） 存
    摺影本1 份（見偵他卷第46、47、49頁）、彰化銀行匯出匯
    款賣匯水單影本及庚○○庭呈原本各1 紙（見偵他卷第48頁
    ，本院卷(二)第158 頁證物袋內）、玉山銀行匯出匯款賣匯水
    單1 紙（見偵他卷第50頁）、被告所提荷商ANEMA 公司名片
    影本1 紙（見偵他卷第65頁）、BMW 轎車荷商出車單4 紙（
    見偵他卷第66至69頁）、法商GUAINVILLE INTERNATIONAL名
    片影本1 份（見偵他卷第70頁）、收據及彰化銀行外匯收支
    或交易申報書影本各1 份（見偵他卷第71至72頁）、提單影
    本1 紙（見偵他卷第73頁）、BMW 檢驗文件影本1 份（見偵
    他卷第88至91頁）、拖車頭檢驗文件影本1 份（見偵他卷第
    92、93頁）、庚○○所提林隆利支付其之面額50萬元支票2
    紙（見偵他卷第100 頁）、進口BMW 相關資料即進口報單6
    紙、新中旅通運股份有限公司收費通知單2 紙、海關進出口
    貨物稅費繳納證兼匯款申請書9 紙、購買海關規費證證明單
    4 紙、日商日本郵船股份有限公司台北分公司收據5 紙、臺
    灣東方海外物流股份有限公司發票4 紙、汽車租款收據3 紙
    、新中旅通運股份有限公司發票2 紙、清文鎖匙刻印行收據
    2 紙、庚○○之玉山銀行0000-000-000000 帳號存摺影本1
    份、財團法人車輛研究測試中心統一發票6 紙、百立報關股
    份有限公司通知單5 紙、國庫專戶存款收款書兼匯款申請書
    3 紙、大豐勞務企業行收據3 紙、被告將第3 部車轉讓與庚○○並登記為其妻梁默君名義之相關過程文件1 份、華南商
    業銀行匯款回條聯1 紙、工資收據1 紙、被告帶告訴人至荷
    蘭參觀之紅色拖車頭照片1 幀（見偵他卷第102 至162 頁）
    、被告入出境查詢結果1 份（見偵他卷第31頁）、95年9 月
    4 日勘驗報告（勘驗標的：95年8 月24日開庭光碟，見偵他
    卷第76頁）、證人黃炳堯所提之付款明細、付款收據、國內
    跨行匯款申請書、香港商香港上海匯豐銀行股份有限公司匯
    款通知、海關進出口貨物稅費繳納證兼匯款申請書、寶德汽
    車專業服務中心保養工單各1 份、財團法人車輛研究測試中
    心檢測/ 校正服務繳納通知單暨郵政跨行匯款申請書資料各
    2 份（見偵他卷第195 至205 頁）、己○○之中華民國殘障
    手冊1 份（見偵他卷第188 頁）、被告向法國車商GUAINVIL
    LE購買白色拖車頭17,000歐元經法國外交部及台北駐法國辦
    事處驗證之證明書影本1 份（見本院卷(一)第46頁）、荷蘭外
    交部及台北駐荷蘭辦事處驗證之證明書影本1 份（見本院卷
    (一)第57頁）、庚○○94年1 月1 日至95年12月31日法務部入
    出境資訊連結作業查詢資料1 份（見本院卷(一)第73頁）、內
    政部入出國及移民署97年3 月21日移署資處寰字第09710235
    440 號函1 紙及庚○○入出國日期證明書1 份（見本院卷(一)
    第75、76頁）、被告所提荷蘭、法國之飯店住宿收據、加油
    收據、租車收據、英譯本1 份（見本院卷(一)第87至95頁）、
    告訴人庭呈之護照影本、台胞證影本1 份（見本院卷(一)第11
    7 至122 頁）、中國信託商業銀行股份有限公司97年6 月24
    日中信銀集作字第97507342號函及該行帳號00000-0000000
    相關資料及印鑑卡正本1 份（見本院卷(一)第143 至146 頁）
    、彰化銀行長安東路分行97年6 月24日彰長安字第0971491
    號函及該行客戶即被告顧客資料卡1 份（見本院卷(一)第149
    至153 頁）、被告當庭書寫之簽名筆跡2 份（見本院卷(一)第
    157 、158 頁）、內政部警政署刑事警察局97年7 月22日刑
    鑑字第0970100143號函（「丙○○」之字跡因書寫方式不同
    ，無法鑑定。）1 紙（見本院卷(一)第16 4頁）、庚○○所提
    屏東縣潮州鎮調解委員會94年民調字第21號調解書影本1 份
    （見本院卷(一)第177 、178 頁）、屏東縣潮州鎮公所97年8
    月28日潮鎮行字第0970011461號函及該調解委員會94年度民
    調字第021 號調解卷宗1 件（見本院卷(一)第188 頁）、內政
    部警政署刑事警察局97年10月6 日刑鑑字第0970133845號函
    （囑鑑資料中，被告本人平日繕寫字跡與爭議文件上之字跡
    ，係屬不同書寫方式，故無法鑑定）1 紙（見本院卷(一)第21
    9 頁）、香港上海匯豐銀行前鎮分行97年11月20日（97）港
    匯銀（鎮）字第0237號函1 紙及支票號碼AG0000000 、AG00
    00000 正反面影本各1 紙（見本院卷(二)第32至34頁）、被告
    所提權威車訊210 期、216 期各1 本（證物外放）等附卷可
    稽，足認被告此部分之自白與事實相符，從而此部分之事實
    堪以認定。
  (二)訊之被告雖坦認確有前揭收取告訴人庚○○匯款1 百萬元、
    454,824 元分別擬購買發電機、賓士S320型號轎車及與庚○○談論合作購買荷蘭大型發電機欲銷售至大陸地區，嗣未交
    付發電機及賓士S320型號轎車予庚○○之情事，並對於告訴
    人己○○於93年2 月25日將1 百萬元及告訴人甲○○、丁○○均於93年11月18日各以50萬元匯款予庚○○、庚○○於93
    年3 月15日匯款30萬元予被告、庚○○之妻梁默君於93年11
    月18日將1,498,338 元兌換為歐元35,255元匯至荷蘭JAN AN
    EMA BV公司銀行帳戶等情並不爭執，惟矢口否認涉犯前揭詐
    欺之犯行，被告及辯護人並以前揭情詞為辯，是上開購買發
    電機、賓士S320型號轎車之款項共計1,454,824 元究否如被
    告所辯係轉成代購BMW 轎車之車款；又被告有無收取告訴人
    己○○、甲○○及丁○○支付庚○○之款項，並對其等施以
    佯稱代購紅色拖車頭及汽車零件材料之不實虛言之詐術，致
    使本件告訴人等4 人被騙受害，厥為本案爭執之關鍵所在，
    茲析述如下：
    1.證人即告訴人庚○○於本院審理時具結證稱：案發時伊係
      自行開設汽車修理廠，從事汽車修理工作，於93年6 、7
      月份經朋友介紹認識被告，因為被告向伊告稱大陸地區缺
      電情形很嚴重，且當時發電機缺貨很嚴重，而歐洲那邊有
      很多製造發電機之廠商，渠有管道可以拿到這些發電機，
      故伊斯時本打算欲購買發電機再銷售至大陸牟利，被告就
      說先匯款100 萬元，又因伊無法1 次匯如此多金額，且被
      告一直催促，所以才會到處找錢，並於如附表一所示時間
      、金額分3 次匯款予被告，被告曾帶伊至歐洲荷蘭看發電
      機製造工廠，但後來未交貨，也未看到發電機，被告諉稱
      確有買到發電機，而發電機已送至大陸地區，又稱大陸那
      邊有問題，諸如進關、傭金談不攏等方面之問題，渠會到
      大陸那邊處理，藉詞一直拖延。伊有向被告索討，但被告
      告稱確有買發電機，只是尚未處理好，每次都有很多理由
      ；被告又稱有位法國友人，有二手之賓士S320車輛廉售，
      有利可圖，本來要伊買，嗣於93年12月30日講妥彼此各出
      資一半，並用伊個人名義購買，伊即於翌日匯款454,824
      元予被告，似為以歐元折算台幣，或者車價除以2 再分擔
      一部份手續費，故非整數，伊只知被告所述型號為W220，
      好像是1997年至2004年生產之車型，並未看到該車相片或
      資料，其後被告諉稱此為其法國友人之車，而該車不能出
      關，因車輛會隨時間折舊，故伊一直跟被告催促，但被告
      稱辦理出關需經歷手續至少要3 個月，遂一直拖延；又伊
      友人己○○係從事運輸生意，應曾聽聞被告此人，其後在
      伊保養廠經伊引介結識被告，己○○擬請被告幫忙購買拖
      車頭，被告說出所需金額，己○○乃於94年2 月25日將1
      百萬元匯入伊帳戶，因被告一直催促拿錢，伊被催到有點
      怕了，而匯款需要一些時間，遂想最快即為約在明誠路與
      河堤路附近之玉山銀行，當日提領現金交予被告，當場並
      未持拿收據，嗣伊向被告要收據，丙○○即拿壹張彰化銀
      行水單給伊，上面所寫「DAVID 」即為被告之簽名，伊亦
      匯款30萬元予被告，惟嗣後被告講一大堆理由，多以報關
      有問題、對方作業有問題等為由，故未購買到拖車頭，剛
      開始談時，伊與被告係去荷蘭JAN ANEMA BV公司察看，己○○沒去，當時有拍攝照片回來即95年度他字第2613號卷
      附162 頁照片，其後至少隔7 、8 個月拖車頭一直沒有進
      口，乃與被告協調，被告即稱要帶伊等去看拖車頭，即帶
      伊與己○○入境法國去看不同家公司不同車款，被告有意
      要伊等改買法國之拖車頭，因法國那部拖車頭有撞過，車
      子有撞過價值差很多，所以伊等不同意，被告沒有交貨，
      也未還錢；93年11月間伊介紹同是從事汽車修理業之友人
      丁○○、甲○○與被告結識，伊記得是在民族路50樓那裡
      之慶雲街某咖啡館所談，內容大致係被告表示對於歐洲車
      之汽車零件很熟，可以幫忙找汽車零件，故甲○○、丁○○就請被告幫忙至歐洲購買汽車零件，大致上所談為希望
      被告去歐洲幫忙調國內比較缺少之汽車零件，由丁○○、
      甲○○1 人各出50萬元，先匯至伊戶頭，再由被告指定以
      梁默君名義匯入被告指定之JAN ANEMA BV公司帳戶，在93
      年11月18日係為向被告丙○○購買汽車零件，丁○○經由
      友人唐啟清，甲○○則由其妻姚宜吟名義各匯款50萬元給
      伊，伊再連同黃意瑄那筆錢一同匯給被告，後來甲○○、
      丁○○並未買到所需之汽車零件，伊不知原因為何，但甲○○、丁○○也有一直催促被告；另雖確實有購買4 輛BM
      W 車輛，但與前述拖車頭、賓士車、發電機、汽車零件之
      匯款均無關，伊係另行匯款給被告購買BMW 車輛，亦未指
      示被告出售紅色拖車頭等語綦詳（見偵他卷第56頁、本院
      卷(二)第79至93頁）。
    2.證人即告訴人己○○於本院審理時具結證稱：伊先前係從
      事碼頭運輸貨物業，透過庚○○介紹結識被告，被告告稱
      訴伊對歐洲很熟，可以進口二手汽車，且被告有拿95年度
      他字第2613號卷附之2 部紅色拖車頭照片及一些車籍資料
      給伊看，問伊是否要購買，被告拿照片給伊看時拖車頭上
      面有SCANIA字樣，伊所要購買也是SCANIA廠牌拖車頭，伊
      看後要購買，被告便告知金額並一直催促趕快付訂金，不
      然車子會被別人訂走，伊即將訂金100 萬元匯款給庚○○
      ，因伊不會匯款去外國，需拜託庚○○幫忙處理注意才匯
      至庚○○帳戶，嗣伊致電被告詢問得知渠有收到匯款，嗣
      經過8 個月，都未看到拖車頭進口，且被告避不見面，遂
      要求被告帶伊和庚○○去歐洲法國某汽車廢車分解場看2
      台拖車頭，但卻非為照片上紅色拖車頭而是灰白色拖車頭
      ，而且照理來說，要販售之中古車，不可能放在解體廠，
      伊在解體場看到車子並非照片上車輛，而且狀況不好，所
      以伊不要此車，並當場有向被告表示所看那兩台車並非伊
      要購買之車輛，但被告卻置之不理，還將庚○○拉到旁邊
      談話，內容伊不曉得，後來庚○○稱若伊一直跟被告吵鬧
      ，被告就不帶伊回臺灣，嗣伊即與庚○○2 人從德國搭機
      返國，回國後仍未看到原本欲購買之兩部車輛進口到臺灣
      ，其後伊找被告要錢，被告稱要還伊100 萬元，才開兩張
      面額各50萬元本票給伊，但均未兌現，伊去電被告要錢，
      被告卻稱到法院去跟他要等語明確（見本院卷(二)第93至99
      頁）。
    3.證人即告訴人丁○○於本院審理時具結證稱：伊從事汽車
      材料行工作，伊在庚○○所營汽車保養廠透過庚○○介紹
      與被告結識，在高雄市某大樓附近咖啡廳，伊、甲○○與
      被告談及在歐洲購買雙Ｂ汽車零件之事，己○○、庚○○
      與被告則談到買拖車頭之事，被告稱渠在歐洲對汽車零件
      材料很熟，伊、庚○○、甲○○3 人乃談及欲自歐洲方面
      進口雙Ｂ汽車零件材料來台販售乙事，被告遂主動說有辦
      法買到這些零件材料，嗣伊與甲○○說好一人出50萬元，
      談妥出資金額後，因伊係透過庚○○認識被告，與被告不
      熟，乃委託表姊夫唐啟清匯款50萬元至庚○○帳戶，請庚○○幫伊處理，甲○○則以妻姚宜吟名義匯款50萬元予庚○○，據伊所知庚○○太太有把錢匯到國外，惟迄今仍未
      取得所買零件材料等語明確（見本院卷(二)第110 至115 頁
      ）。
    4.又證人即告訴人甲○○亦於警、偵中證稱：伊與丁○○一
      同透過友人庚○○結識被告，被告稱渠在歐洲市場很熟，
      自稱有辦法在荷蘭弄到便宜之汽車零件、材料來台銷售牟
      利，伊遂信渠所言，於93年11月18日被告與庚○○2 人至
      荷蘭考察汽車材料廠商，經庚○○確認丙○○確有辦法接
      觸汽車材料廠商後，伊與友人丁○○即各匯款50萬元至庚○○玉山銀行名下帳戶，請庚○○之妻幫忙匯錢轉交予被
      告購買汽車材料，被告曾向伊稱收到錢後購買零件，1 個
      多月即可送回，惟直到94年8 月間皆未收到所購買之汽車
      材料，經質問庚○○為何都沒收到，亦找不到被告才警覺
      受騙，嗣找到被告協調要先處理拖車頭款項還給己○○與
      庚○○，再處理伊與丁○○2 人，但被告開完本票就沒再
      處理等語詳確（見警卷第12至15頁、偵他卷第21、22頁）
      。
    5.觀諸上開證人之證述及前揭事證，將其等如何與被告接觸
      委託或合夥購置發電機、二手賓士轎車、雙Ｂ汽車材料零
      件之源由、動機、目的，與被告先以渠對歐洲地區相關廠
      商熟稔、偕同赴歐洲考察、有現貨或有管道取貨、可進貨
      來台或轉銷至大陸地區、確定獲利不斐等為由，使上開4
      名告訴人，信以為真，陷於錯誤，因此支付前開款項，被
      告連續騙取大筆金錢後，再以種種理由藉詞搪塞而置之不
      理，此一整個過程、細節證述綦詳，且情節大致一致並無
      矛盾，復有上揭多項事證附卷可稽。足認上開告訴人所訴
      係因聽信被告所言而相信被告能取得前開貨品，才如數支
      付上開金額，應堪信實。
    6.又被告雖以前揭情詞置辯，惟查被告所稱上開購買發電機
      、賓士轎車款項共1,454,824 元轉成代購BMW 轎車車款乙
      節，業據告訴人庚○○否認在案，如上所述，庚○○並提
      出購置BMW 轎車車款如附表六所示之詳細說明及相關事證
      ，此有刑事陳述狀1 紙及檢附之支出憑據附卷足稽（見偵
      他卷第96至161 頁），其中被告於本院審理中原否認收取
      上開支出憑據中所示之100 萬元款項，嗣得知有支票流向
      可資追查，方坦認確有收取該100 萬元之數額，此並有前
      揭香港上海匯豐銀行前鎮分行覆函及檢附之支票正反面影
      本各1 紙附卷可參（見本院卷(二)第32至34頁），既有詳確
      之支出資金及協商抵償欠債事證可稽，足見庚○○本無將
      上開購置發電機、賓士轎車款項轉為代購BMW 轎車之必要
      ，此外參以被告具狀所稱庚○○、己○○所購係法商GUAI
      NVILLE INTERNATIONAL白色拖車頭之購買價為17,000歐元
      ，約合722,500 元（見偵他卷第63頁），顯與被告所收取
      之上開100 萬元或被告諉稱之150 萬元款項不符，且被告
      稱為庚○○所代購之BMW 轎車車款尚有不足，非但不向庚○○索款，卻反而開立3 張本票予庚○○，顯與常理有悖
      ，又被告稱4 部BMW 轎車合計為402 萬元（即130 萬元＋
      80萬元＋80萬元＋112 萬元之和）等語（見偵他卷第172
      頁），則依如被告所不否認之附表六編號1 、2 、4 等3
      筆款項其數額即已達485 萬元之譜（即240 萬元＋145 萬
      元＋100 萬元，內含被告原先否認，嗣後承認之上開100
      萬元票款，見本院卷(二)第39頁），早已超逾購車所需價款
      ，則庚○○顯然不可能再將購買發電機、賓士轎車之1,45
      4,824 元再轉為購買BMW 轎車之價款等情，復以被告亦無
      法舉證庚○○確有同意轉換款項用途及究係如何轉換、如
      何折抵詳情之實據以圓其說，堪認被告所辯，應係臨訟圖
      脫卸責之詞，尚難採信。
    7.另被告雖否認曾收取告訴人己○○、甲○○及丁○○支付
      庚○○轉交予渠之前揭款項，並對其等佯稱代購紅色拖車
      頭及汽車零件之事實，復諉稱如附表二編號三所示收取之
      150 萬元款項其中40萬元為伊所有，且包含甲○○及丁○○支付之100 萬元在內之150 萬元係購買2 部拖車頭之款
      項云云（見偵他卷第174 、175 頁），其辯護人亦為如此
      之辯護（見本院卷第61、62頁），惟查甲○○及丁○○均
      表明所匯之款項係要購買汽車零件材料等語明確，已與被
      告所辯不符；其次庚○○係與被告於93年11月15日甫往歐
      洲荷蘭考察汽車材料廠商，並因此拍攝該拖車頭之照片回
      台，於同年月25日返台等情，業經證人甲○○於警詢時證
      述明確（見警卷第13頁），並有庚○○之入出境資料在卷
      可參（見本院卷(二)第169 頁），則庚○○、己○○2 人於
      均尚未看到擬購買之2 部紅色拖車頭或照片，衡情甚至購
      買之價格亦未有定論，豈會先於93年11月18日即匯款150
      萬元購買拖車頭款項予被告之理，此並有庚○○妻梁默君
      匯款至被告指定之荷蘭帳戶玉山銀行匯出匯款賣匯水單1
      紙及被告帶告訴人庚○○至荷蘭參觀之紅色拖車頭照片1
      幀在卷足稽（見偵他卷第50、162 頁），復以被告亦自承
      無法證實上開款項其中40萬元為渠所有之情事（見偵他卷
      第171 頁），尤其該款係由甲○○、丁○○及黃炳堯（以
      其女黃意瑄名義）所匯款而來，亦有庚○○玉山銀行（帳
      號：0000-000-000000） 存摺影本1 份在卷可憑（見偵他
      卷第49頁），並經證人甲○○、丁○○及黃炳堯證述明確
      （見偵他卷第21、191 頁、本院卷(二)第111 、112 頁），
      則被告既從未自己○○經由庚○○轉交取得上開100 萬元
      款項，顯與被告所稱己○○要購買拖車頭，並偕同己○○
      遠赴法國察看拖車頭之陳詞有所齟齬（見偵他卷第57頁、
      本院卷(二)第100 頁），足見被告所辯顯與實情矛盾不符，
      且為不實之虛言，自難憑信；再者，庚○○雖指稱被告於
      94年2 月25日收取同日己○○所匯款至伊帳戶，再由伊領
      取現金後交予被告之事實，並舉彰化銀行匯出匯款賣匯水
      單影本及庚○○庭呈原本各1 紙為證（見偵他卷第48頁，
      本院卷(二)第158 頁證物袋內），惟被告口口聲聲諉稱並未
      收取該100 萬元現款，該水單係渠斯時與庚○○交情頗佳
      ，於回國期間借用庚○○保養廠辦公室所遺漏，係屬渠與
      JAN ANEMA BV公司之他筆交易憑證云云（見本院卷(二)第12
      2 頁），然查在偵查中經檢察官提示該水單時，詢及這次
      匯款所買何物問題時，被告係回答：除在法國買之外，在
      歐洲所買轎車或拖車頭都事先匯到該家公司（按即JAN AN
      EMA BV公司），再由這家公司幫忙支付，這些錢零零總總
      加起來共是那麼多，故渠無法指出這筆款項是買哪部車等
      語（見偵他卷第172 、175 頁），卻未有否認收取該筆款
      項之情事，顯見被告所辯先後不一，參以己○○確有於94
      年2 月25日匯款100 萬元予庚○○之情，業經己○○證述
      詳確如前，並有庚○○玉山銀行（帳號：0000-000-00000
      0） 存摺影本1 份在卷可憑（見偵他卷第46、47頁），而
      衡諸常情被告無端遺失重要該水單交易憑證為被害人所拾
      獲，並恰與上開匯款、領取之日期為同一日之機會顯然微
      乎其微，是見被告所辯實難採認。凡此種種，均足認被告
      前揭所為否認犯行之辯解，顯係臨訟心虛欲卸責之詞，及
      辯護意旨所稱被告無詐欺犯行等語，均委不可採。
  (三)綜上所述，俱見被告係以詐術致使上開告訴人庚○○、己○○、甲○○、丁○○等4 人信以為真，陷於錯誤，因而支付
    上開款項之事實，已堪認定，至庚○○稱兩部拖車頭其中1
    部係伊與被告合購，與己○○所稱均係伊所購之情，容有出
    入，然此或係事隔已久記憶有誤之陳述，或係被告分別對庚○○、己○○2 人施以不同之騙詞所致，惟因其餘之證述大
    致相符，自不得僅以證人此等微出入之瑕疵，排除其證述做
    為證據之使用；又被告雖嗣有交付另外4 部BMW 轎車，然此
    乃庚○○另行匯款購置，顯與本案無關，且被告依約履行之
    原因本有多端，尚難遽此即謂被告並無本件詐欺之犯行；另
    證人甲○○所稱93年11月18日庚○○與被告赴歐洲察考，應
    係同年月15日之誤，併此附敘。從而，本件事證明確，應依
    法予以論罪科刑。
三、論罪科刑：
  (一)按本件被告行為後，刑法部分條文業於94年2 月2 日修正公
    布，並自95年7 月1 日起施行，依刑法第2 條第1 項之規定
    ，應就本案適用法律修正部分，為從舊從輕之比較。查(1)修
    正前刑法第33條第5 款規定：「罰金：一元以上」，修正後
    該條款則規定「罰金：新台幣一千元以上」，其罰金刑範圍
    之下限已經提高，比較新舊法結果，以舊法較有利於行為人
    ；(2)其次，關於罰金刑之加重減輕部分，罰金刑之加重，依
    修正後刑法第67條規定，其最高度及最低度同加重之，較修
    正前刑法第68條所定，僅加重其最高度，不利於被告。而罰
    金刑之減輕，依修正後刑法第67條規定，其最高度及最低度
    同減輕之，較修正前刑法第68條所定，僅減輕其最高度，則
    有利於被告。(3)再者，行為人基於概括犯意，連續為構成要
    件相同之數行為，而觸犯同一罪名者，依修正前刑法第56條
    之規定，為連續犯，應以一罪論，但得加重其刑至二分之一
    ；惟修正後刑法已將該條規定刪除，此項修正雖非犯罪構成
    要件之變更，但已實質影響刑罰之法律效果，自屬法律有變
    更。是符合舊法連續犯規定之數行為，依新法規定，須就各
    個行為分別評價，亦即應各別論罪科刑後，再依數罪併罰之
    例，合併定其應執行之刑。經綜合上開新舊法比較結果，應
    以舊法規定於被告為有利，是本件應依舊法規定論處。
  (二)核被告所為如事實欄一(1)至(4)所載之犯行，均係犯刑法第33
    9 條第1 項之詐欺取財既遂罪。又被告於93、94年間，先後
    4 次連續向庚○○、己○○、甲○○、丁○○等4 人所為之
    詐欺取財犯行，均時間緊接，所犯係構成要件相同之罪名，
    顯係出於概括犯意為之，為連續犯，應依修正前刑法第56條
    第1 項論以一連續詐欺取財既遂罪，並依法加重其刑。
  (三)爰審酌被告身有優秀之外語能力，並熟悉歐洲地區之廠商及
    市場，不思以正當方式經營業務取得財物，竟圖私假藉不實
    之合夥或代購上揭貨品之騙詞，取得全心全意委託辦理事務
    被害人之充分信任，致在尚未交付貨品之前，即已支付大額
    款項，甚至以現金方式付款，猶趁被害人一時失慮，恣意妄
    為詐騙行徑，使被害人等損失偌大之款項，非但足使被害人
    因此而喪失對社會上人際關係之信賴，已嚴重阻礙正當工商
    業務之發展，又被告犯後猶矢口否認，心存僥倖，不知悔改
    ，及事後已與被害人庚○○、己○○、丁○○及被害人甲○○之繼承人以250 萬元金額達成和解，並於98年2 月20日和
    解當場支付150 萬元，此有和解書1 紙附卷足稽（見本院卷
    (二)第177 頁），告訴人庚○○、己○○及丁○○復具狀表明
    不再訴究之意，此有刑事撤回告訴狀1 紙在卷可按（見本院
    卷(二)第176 頁），有賠償被害人之損失，及考量其犯罪動機
    、目的、智識程度、所用手段、造成損害程度等一切情狀，
    量處如主文所示之宣告刑，爰如主文所示，以資懲儆。
  (四)再按中華民國九十六年罪犯減刑條例業於96年7 月4 日公布
    ，同年7 月16日施行，本件被告犯罪時間，係在96年4 月24
    日以前，惟其宣告刑逾有期徒刑1 年6 月，不得減刑；又本
    件並非告訴乃論之罪，是告訴人所提出之上開撤回告訴狀，
    對本案之刑事審判程序，自不生任何之影響，併予敘明。
四、緩刑之部分：
  (一)本院再審酌被告並無前科，此有卷附臺灣高等法院被告前案
    紀錄表1 份附卷可稽（見本院卷(一)第9 頁），渠固因貪念而
    為本案犯行，然其已與被害人庚○○、己○○、丁○○及被
    害人甲○○之繼承人達成和解，取得被害人庚○○、己○○
    、丁○○及被害人甲○○繼承人之諒解，此有上開撤回告訴
    狀及和解書在卷可憑，犯後態度尚可，衡酌再三，認經此次
    偵、審程序及科刑之教訓，當知所警惕，信無再犯之虞，是
    認前揭對被告宣告之刑以暫不執行為適當，並審酌上情、本
    案犯罪情節、被害人受損金額等情，爰諭知被告緩刑5 年，
    以啟自新。
  (二)次按「緩刑宣告，得斟酌情形，命犯罪行為人向被害人支付
    相當數額之財產或非財產上之損害賠償」，刑法第74條第2
    項第3 款定有明文，本件被告因與被害人庚○○、己○○、
    丁○○及被害人甲○○之繼承人達成和解，須給付被害人庚○○、己○○、丁○○及被害人甲○○之繼承人共計250 萬
    元，業經上開和解書載明在卷足據（見本院卷(二)第177 頁）
    ，為確保被告能如期履行此項和解條件，以維被害人等之權
    益，並酌以該和解書載明被告已經給付150 萬元現金等情（
    見本院卷(二)第177 頁），為兼顧被害人等之利益，並斟酌被
    告除已支付150 萬元，且願於98年6 月23日給付被害人等其
    餘之100 萬元金額，付款方式為於98年6 月23日（含當日）
    前給付完迄，以償付被害人所受損害，與被害人等達成和解
    之情，足認被告尚知彌補因其行為造成之損害，茲為確保被
    告能如期履行上揭和解條件，以維被害人權益，故本院考量
    上開各項情狀後，認於被告於緩刑期間內應課予上開如附件
    所示和解書之負擔，乃為適當，以觀後效，爰併予宣告之。
    又此部分緩刑命令，依據刑法第74條第4 項規定，得為民事
    強制執行名義，被告若違反上開依刑法第74條第2 項第3 款
    所定向被害人等支付相當數額之財產上損害賠償情節重大者
    ，檢察官並得依刑法第75條之1 第1 項第4 款之規定聲請撤
    銷緩刑（就此一部分諭知為緩刑之負擔，係為督促被告履行
    債務，使被害人獲得更充足之保障，惟並不影響被告原先與
    被害人等已成立之和解條件及數額，即被告本有依雙方協議
    之和解條款履行之義務，乃皆屬當然，併予說明）。
據上論斷，應依刑事訴訟法第299 條第1 項前段，修正前刑法第
56條，刑法第2 條第1 項、第339 條第1 項、第74條第1 項第1
款、第2 項第3 款，刑法施行法第1 條之1 ，判決如主文。
本案經檢察官戊○○到庭執行職務。
中    華    民    國    98    年     2    月    27    日
                  刑事第十七庭  審判長法  官  洪能超
                                      法  官  蔣志宗
                                      法  官  林建鼎
以上正本證明與原本無異。
如不服本判決應於收受送達後10日內向本院提出上訴書狀，並應
敘述具體理由；如未敘述上訴理由者，應於上訴期間屆滿後20日
內向本院補提理由書（均須按他造當事人之人數附繕本）「切勿
逕送上級法院」。
中    華    民    國    98    年    2     月    27    日
                                      書記官  林秀敏
附錄本判決論罪科刑法條：
中華民國刑法第339條
意圖為自己或第3 人不法之所有，以詐術使人將本人或第3 人之
物交付者，處5 年以下有期徒刑、拘役或科或併科1,000 元以下
罰金。
以前項方法得財產上不法之利益或使第3人得之者，亦同。
前2項之未遂犯罰之。
附件：和解筆錄1 份。
   附表一：購買荷蘭發電機：
   ┌──┬──────┬───────┬──────┬─────────┬────┐
   │編號│日期        │金額（元）    │匯款人      │收款人及帳號      │備註    │
   ├──┼──────┼───────┼──────┼─────────┼────┤
   │ 1  │93年9月20日 │300,000       │庚○○      │歐荷國際有限公司  │華南銀行│
   │    │            │              │            │帳號：00000000000 │匯款回條│
   │    │            │              │            │                  │        │
   ├──┼──────┼───────┼──────┼─────────┼────┤
   │ 2  │93年11月8日 │300,000       │庚○○      │丙○○            │玉山銀行│
   │    │            │              │            │彰化銀行          │匯款回條│
   │    │            │              │            │帳號：            │        │
   │    │            │              │            │00000000000000    │        │
   ├──┼──────┼───────┼──────┼─────────┼────┤
   │ 3  │93年11月15日│400,000       │庚○○      │丙○○            │華南銀行│
   │    │            │              │            │彰化銀行          │匯款回條│
   │    │            │              │            │帳號：            │        │
   │    │            │              │            │00000000000000    │        │
   ├──┼──────┼───────┼──────┼─────────┼────┤
   │    │            │共1,000,000   │            │                  │        │
   │    │            │              │            │                  │        │
   │    │            │              │            │                  │        │
   │    │            │              │            │                  │        │
   └──┴──────┴───────┴──────┴─────────┴────┘
   附表二：購買汽車零件、材料：
   ┌──┬──────┬───────┬──────┬─────────┬────┐
   │編號│日期        │金額（元）    │匯款人      │收款人及帳號      │備註    │
   ├──┼──────┼───────┼──────┼─────────┼────┤
   │ 1  │93年11月18日│500,000       │丁○○以唐啟│庚○○            │庚○○玉│
   │    │            │              │清名義      │玉山銀行帳號：    │山銀行帳│
   │    │            │              │            │0000000000000     │戶存摺  │
   ├──┼──────┼───────┼──────┼─────────┼────┤
   │ 2  │93年11月18日│500,000       │甲○○以其妻│庚○○            │庚○○玉│
   │    │            │              │姚宜吟名義  │玉山銀行帳號：    │山銀行帳│
   │    │            │              │            │0000000000000     │戶存摺  │
   ├──┼──────┼───────┼──────┼─────────┼────┤
   │ 3  │93年11月18日│1,498,338兌換 │庚○○之妻梁│JAN ANEMA BV公司  │玉山銀行│
   │    │            │為歐元35,255  │默君        │荷蘭帳號          │匯款單  │
   │    │            │              │            │NL04ABNＺ0000000000│        │
   └──┴──────┴───────┴──────┴─────────┴────┘
   附表三：購買二手賓士S320轎車；
   ┌──┬──────┬───────┬──────┬─────────┬────┐
   │編號│日期        │金額（元）    │匯款人      │收款人及帳號      │備註    │
   ├──┼──────┼───────┼──────┼─────────┼────┤
   │ 1  │93年12月31日│454,824       │庚○○      │丙○○            │玉山銀行│
   │    │            │              │            │彰化銀行          │匯款回條│
   │    │            │              │            │帳號：            │        │
   │    │            │              │            │00000000000000    │        │
   └──┴──────┴───────┴──────┴─────────┴────┘
   附表四：購買荷蘭JAN ANEMA BV公司紅色拖車頭2 輛：
   ┌──┬──────┬───────┬──────┬─────────┬────┐
   │編號│日期        │金額（元）    │匯款人      │收款人及帳號      │備註    │
   ├──┼──────┼───────┼──────┼─────────┼────┤
   │ 1  │94年2月25日 │1,000,000     │己○○      │庚○○            │庚○○玉│
   │    │            │              │            │玉山銀行帳號：    │山銀行帳│
   │    │            │              │            │0000000000000     │戶存摺  │
   │    │            │              │            │                  │        │
   │    │            │              │            │                  │        │
   ├──┼──────┼───────┼──────┼─────────┼────┤
   │ 2  │94年2月25日 │827,433兌換為 │丙○○      │JAN ANEMA BV公司  │彰化銀行│
   │    │            │20,000歐元    │            │荷蘭帳號          │高雄分行│
   │    │            │              │            │NL04ABNＺ0000000000│外匯單  │
   ├──┼──────┼───────┼──────┼─────────┼────┤
   │ 3  │94年3月15日 │300,000       │庚○○      │丙○○            │華南銀行│
   │    │            │              │            │彰化銀行          │匯款回條│
   │    │            │              │            │帳號：            │        │
   │    │            │              │            │00000000000000    │        │
   └──┴──────┴───────┴──────┴─────────┴────┘
   附表五：丙○○所簽立之本票：
   ┌──┬──────┬───────┬──────┬─────────┬────┐
   │編號│日期        │金額（元）    │發票人      │本票號碼          │備註    │
   ├──┼──────┼───────┼──────┼─────────┼────┤
   │ 1  │94年1月17日 │380,000       │丙○○      │NO930206          │        │
   │    │            │              │            │                  │        │
   │    │            │              │            │                  │        │
   ├──┼──────┼───────┼──────┼─────────┼────┤
   │ 2  │94年1月17日 │500,000       │丙○○      │NO930204          │        │
   │    │            │              │            │                  │        │
   │    │            │              │            │                  │        │
   ├──┼──────┼───────┼──────┼─────────┼────┤
   │ 3  │94年1月17日 │500,000       │丙○○      │NO930205          │        │
   │    │            │              │            │                  │        │
   └──┴──────┴───────┴──────┴─────────┴────┘
   附表六：庚○○購買BMW汽車4 輛明細：
   ┌──┬──────┬───────┬──────────────┬──┐
   │編號│購買人      │購買金額（元）│購買證明                    │備註│
   ├──┼──────┼───────┼──────────────┼──┤
   │ 1  │林隆利      │2,400,000     │500,000面額支票2張、支出證明│    │
   │    │            │              │單、進口報單、報關收費通知單│    │
   │    │            │              │、海關進出口貨物稅費繳納證兼│    │
   │    │            │              │匯款申請書2張、購買海關規費 │    │
   │    │            │              │證證明單、被告簽領之支出證明│    │
   │    │            │              │單、告訴人庚○○之玉山銀行存│    │
   │    │            │              │摺影本、玉山銀行匯款回條各1 │    │
   │    │            │              │張                          │    │
   ├──┼──────┼───────┼──────────────┼──┤
   │ 2  │盧宗成      │1,450,000     │告訴人庚○○之玉山銀行存摺影│    │
   │    │            │              │本、玉山銀行匯款回條2 張    │    │
   ├──┼──────┼───────┼──────────────┼──┤
   │ 3  │梁默君（黃豪│抵償編號1、2被│百利報關行副總經理孫金生知悉│    │
   │    │生承受）    │告所積欠之稅金│實情                        │    │
   │    │            │及車測費用    │                            │    │
   ├──┼──────┼───────┼──────────────┼──┤
   │ 4  │黃炳堯      │1,000,000     │告訴人庚○○之玉山銀行存摺影│    │
   │    │            │              │本1張                       │    │
   │    │            │              │                            │    │
   └──┴──────┴───────┴──────────────┴──┘
附件：和解書本乙件。


司法院資訊處製作；財團法人民間司法改革基金會備份。
